【裁判字號】    90,易,1066
【裁判日期】    900524
【裁判案由】    竊盜等
【裁判全文】
臺灣高雄地方法院刑事判決                          九十年度易字第一六六號
    公  訴  人  臺灣高雄地方法院檢察署檢察官
    被      告  乙○○
右列被告因竊盜案件，經檢察官提起公訴（九十年度偵字第三二八八號）及移送併辦
（九十年度偵字第五九三五號），本院判決如左：
    主  文
乙○○連續踰越安全設備，於夜間侵入住宅竊盜，處有期徒刑壹年。緩刑肆年，緩刑
期內付保護管束。
    事  實
一、乙○○基於概括犯意，意圖為自己不法之所有，民國八十九年十月二十六日凌晨
    二時許，至高雄縣鳳山市○○路四０八號、四五０號住宅大廈，利用該大樓電梯
    間之窗戶，先攀爬進入四０八號十二樓丙○○住處之陽台，企圖以手推開客廳落
    地窗未果（因而留下指紋），改攀爬陽台圍牆至隔壁之曬衣間陽台，自靠近陽台
    房間未上鎖之窗戶，徒手推窗踰越該安全設備侵入丙○○住宅內，翻動客廳櫥櫃
    欲竊取財物，惟因認無價財物未取物即離去。旋即又以同一手法，自電梯間窗戶
    ，攀爬進入隔壁棟四五０號十樓甲○○住處之客廳陽台，徒手推開客廳未上鎖之
    落地窗踰越該安全設備侵入甲○○住宅（亦留下指紋），竊得手機一支後離去。
    嗣丙○○、甲○○於當日早上起床後均發覺住處遭竊而報警，警方分別在丙○○
    、甲○○住處客廳落地窗、電梯間窗戶之玻璃上採得多枚指紋，經送請內政部警
    政署刑事警察局鑑定比對結果與該局檔存之乙○○指紋相同，經約談乙○○到案
    說明，乙○○初於警局猶矢口否認，嗣於偵審中始坦承上情。
二、案經高雄縣警察局鳳山分局報告臺灣高雄地方法院檢察署偵查起訴及移送併辦。
    理  由
一、右揭事實，業據被告乙○○於偵審中坦白承認（見九十年偵字第五九三五號偵查
    卷第九、十頁訊問筆錄、本院九十年四月十一日及九十年五月十日審判筆錄），
    核與被害人丙○○、甲○○指述發現住處遭竊、客廳鋁門窗玻璃上留下明顯指紋
    等語相符，又警方於被害人住處落地窗、電梯間窗戶之玻璃上採得之多枚指紋，
    經送請內政部警政署刑事警察局鑑定結果均與該局襠存之被告指紋相同，亦該局
    八十九年十二月一日（八九）刑紋字第一八八七三八號、九十年二月十五日（九
    十）刑紋字第一八四三０號鑑驗書各一紙在卷可稽，並有警方所繪製之被害人住
    宅竊盜案平面圖、研判歹徒侵入路線圖照片等附卷供參，被告自白核與事實相符
    ，應堪採信。至被告在被害人甲○○住處所竊得之財物，被害人甲○○雖稱失竊
    手機、皮夾（內有現金二千七百元、其本人之身分證、連結車駕照、機車駕照、
    提款卡及其妻之身分證、機車駕照、行照等物）及小型收音機等物，惟被告於偵
    審中始終堅稱僅竊得手機一支，而被害人嗣於本院審理時就上開等物品是否確係
    當時所失竊，已無法肯認，並就有無失竊現金部分陳稱已忘記等語，而警方至被
    告住處搜索時亦無搜得被害人所供述之相關財物，故本院認被告在被害人甲○○
    住處竊得之物品，互核被告及被害人甲○○二人陳述，僅得就手機部分予以確認
    ，至其餘物品尚無證據足以證明亦為被告所竊。綜上所述，被告上開竊盜犯行，
    事證明確，洵堪認定。
二、按住宅之窗戶、落地窗，均具有防閑之效用，均屬安全設備。又被告侵入被害人
    丙○○、甲○○住宅行竊之時間為凌晨二時許，故被告侵入被害人住宅行竊之時
    間應為夜間。被告於夜間踰越窗戶、落地窗之安全設備，侵入丙○○住宅行竊，
    惟未取物即離去，核係犯刑法第三百二十一條第二項、第一項第二款及第一款之
    踰越安全設備於夜間侵入住宅竊未遂罪，另以同一手法侵入甲○○住宅竊得手機
    一支之行為，則係犯同條第一項第二款及第一款之踰越安全設備於夜間侵入住宅
    竊盜罪（既遂）。其上開先後二次所犯之加重竊盜犯行，時間緊接，方法相同，
    且觸犯構成要件相同之罪名，顯係基於概括之犯意為之，為連續犯，爰依連續犯
    之規定論以情節較重之踰越安全設備於夜間侵入住宅竊盜既遂罪，並加重其刑。
    公訴人雖僅就被告行竊被害人丙○○住處之犯行起訴，就竊取被害人甲○○住處
    部分，於起訴書中未敘及，但連續犯為裁判上一罪，檢察官就犯罪事實一部起訴
    ，依刑事訴訟法第二百六十七條規定，其效力及於全部，本院自得一併審理。審
    酌被告於夜間攀爬大樓樓梯間窗戶踰越安全設備侵入他人住宅行竊，危害住家安
    全甚鉅，惟其犯後已坦承犯行，態度良好，所竊得之財物亦不多，被害人丙○○
    、甲○○二人已於本院陳明不再追究，願原諒被告予其自新機會等語，有本院九
    十年四月十一日及九十年五月十日審判筆錄可按，及其前尚無犯罪前科，素行良
    好，亦有臺灣高雄地方法院檢察署刑案查註紀錄表一份在卷可參等一切情狀，量
    處如主文所示之刑。又查被告前未曾受有期徒刑以上刑之宣告，此有上開刑案資
    料查註紀錄表在卷可參，其因一時短慮，致觸犯本案犯行，犯後坦承犯行，亦表
    悔悟，經此起訴、審判程序，應當知所警惕，信無再犯之虞，本院綜合各情，認
    前開對其宣告之刑，以暫不執行為適當，爰併宣告緩刑四年，以啟自新，併觀後
    效。惟被告不謀求正當方法獲取錢財，而以非法手段竊取他人財物，品行顯屬不
    良，法律觀念亦甚淡薄，本院認應由觀護人以專業知識，輔導其品德，並助其改
    過自新，方不失緩刑制度之立法美意，爰依刑法第九十三條第一項之規定，宣告
    於緩刑期內付保護管束。
據上論斷，應依刑事訴訟法第二百九十九條第一項前段、刑法第五十六條、第三百二
十一條第一項第一、二款、第七十四條第一項第一款、第九十三條第一項，判決如主
文。
中      華      民      國    九十      年      五      月    二十四    日
                                  臺灣高雄地方法院刑事庭
                                      法  官  陳淑卿
右正本證明與原本無異。
如不服本判決，應於判決送達後十日內，向本院提出上訴狀。
                                      書記官  陳朝宗
中    華      民      國    九十      年      五      月    二十八    日
附錄本判決論罪之法條：
刑法第三百二十一條第一項第一、二款
犯竊盜罪而有左列情形之一者，處六月以上五年以下有期徒刑：
一、於夜間侵入住宅或有人居住之建築物、船艦或隱匿其內而犯之者。
二、毀越門扇、牆垣或其他安全設備而犯之者。


司法院資訊處製作；財團法人民間司法改革基金會備份。
